【裁判字號】    99,易,619
【裁判日期】    991104
【裁判案由】    竊盜
【裁判全文】
臺灣屏東地方法院刑事判決               99年度易字第619號
公  訴  人  臺灣屏東地方法院檢察署檢察官
被      告  王國振
            陳健全
上列被告因竊盜等案件，經檢察官提起公訴（98年度偵字第7709
號、99年度偵緝字第293 號），本院判決如下：
    主  文
王國振攜帶兇器竊盜，處有期徒刑陸月，如易科罰金，以新臺幣
壹仟元折算壹日。
陳健全收受贓物，累犯，處有期徒刑月，如易科罰金，以新臺
幣壹仟元折算壹日。
    事  實
一、王國振於民國98年6 月5 日或6 日晚間某時，駕駛向劉文龍
    所借用之原車號DM-7306 號白色自小客車（該車牌照於97年
    12月19日因車輛逾期未受檢而註銷，為徐玉霖所有，於98年
    5 月間某日將該車託由劉文龍保管），搭載陳健全至屏東縣
    屏東市，行經屏東市○○路與公園路路口時，王國振見陳東
    豐所有車牌號碼為S8-4129 號自小客車停放該處，竟意圖為
    自己不法之所有，持客觀上可作為兇器使用之板手1 支，將
    S8-4129 號車牌2 面卸下而竊取之，供其所駕駛之上開白色
    自小客車懸掛使用。
二、陳健全明知上開S8-4129 號車牌2 面為王國振竊取之贓物，
    於98年8 月間向劉文龍借用上開徐玉霖之白色自小客車時，
    竟基於收受贓物之故意，將S8-4129 號車牌2 面懸掛在徐玉
    霖車子上使用，往返屏東縣東港地區及高樹鄉。嗣於98年10
    月16日上午9 時45分左右，王國振將懸掛S8-4129 號車牌的
    徐玉霖車子駛至屏東縣高樹鄉○○路空地上停放，人在車內
    休息，因路人疑有異狀而報警，經警至現場查看時，發現該
    車懸掛失竊之車牌而查獲上情。
三、案經屏東縣政府警察局里港分局報告及臺灣屏東地方法院檢
    察署檢察官主動偵查起訴。
    理  由
一、證據能力部分：
（一）按被告以外之人於審判外之言詞或書面陳述，除法律有規
      定者外，不得作為證據，刑事訴訟法第159 條第1 項定有
      明文。又被告以外之人於偵查中向檢察官所為陳述，除顯
      有不可信之情況者外，得為證據，同法第159 條之1 第2
      項定有明文。證人劉文龍、陳建全於檢察官偵查時具結所
      為之證述，被告王國振未曾提及檢察官在偵查時，有任何
      不法取供之情形，是客觀上並無顯不可信之情況，且經本
      院審理時均以證人身分再次傳喚到庭，除證人陳建全依刑
      事訴訟法第181 條規定拒絕證言外，證人劉文龍亦具結陳
      述，踐行交互詰問之程序，並給予被告王國振詰問之機會
      ，嗣本院審理時，並再提示上開2 證人前開供述筆錄及要
      旨，由被告王國振依法辯論，有本院審判筆錄在卷可按，
      則前開2 證人依法定人證調查程序所得之供述證據，自得
      作為證據。
（二）被告以外之人於審判外之陳述，雖不符刑事訴訟法第159
      條之1 至第159 條之4 之規定，而經當事人於審判程序同
      意作為證據，法院審酌該言詞陳述或書面陳述作成時之情
      況，認為適當者，亦得為證據；當事人、代理人或辯護人
      於法院調查證據時，知有第159 條第1 項不得為證據之情
      形，而未於言詞辯論終結前聲明異議者，視為有前項之同
      意，刑事訴訟法第159 條之5 亦有明文。本件證人陳東豐
      於警詢中所為陳述、贓物認領保管單、及警員製作之職務
      報告，經本院於審理時予以提示並告以要旨，且經檢察官
      及被告王國振表示意見，當事人均未於言詞辯論終結前對
      上開證據表示異議，暨被告陳建全對於卷內具傳聞證據性
      質之供述證據，於言詞辯論前亦未表示異議，依上開規定
      ，應認均具有證據能力。
二、訊據被告陳健全對於前揭犯行坦認不諱，而被告王國振固供
    承於98年6 月間曾向劉文龍借用上開白色自小客車，之後並
    陸續借了3 、4 次使用，也曾駕駛該車輛搭載被告陳健全同
    往屏東市之事實，惟矢口否認有何以扳手竊盜S8-4129 號車
    牌2 面之犯行，辯稱：伊每次用車前都向劉文龍借用，有一
    次是向劉文龍借，向陳健全取車，98年6 月初第一次借車當
    時車子就有懸掛車牌，但不記得是否為原來的DM-7306 號，
    伊搭載陳健全至屏東市那次不是在6 月間云云。經查：
（一）查車牌號碼原為DM-7306 號白色自小客車為徐玉霖所有，
      於97年12月19日因逾期未檢驗而經註銷牌照，於98年10月
      16日經警在屏東縣高樹鄉○○村○○路旁空地查獲被告王
      國振在該車內施用毒品，且查獲時該車懸掛陳東豐所有遭
      竊之S8-4129 號車牌2 面，有DM-7306 號車輛詳細資料報
      表、陳東豐領回上開失竊車牌之贓物認領保管單各1 紙、
      照片4 張在卷可查，此部分事實堪以認定。
（二）證人陳東豐證稱：我於98年6 月7 日17時左右發現我所有
      、停放在屏東市○○路與公園路口之S8-4129 號自小客車
      車牌2 面遭竊，即於當日向警方報案等語明確（見警卷第
      9 、10頁），而證人陳東豐被竊前，在98年6 月5 日下午
      4 、5 時許，查看停放在屏東市○○路、公園路口之自小
      客車時，尚看見S8-4129 號車牌懸掛於車上，有警員職務
      報告可查（見98年偵字第7709號卷，以下稱偵卷，第45頁
      ），是該車牌失竊時間係在98年6 月5 日下午5 時至同年
      月7 日下午5 時間，亦足堪認定。
（三）證人陳健全於偵查中結證稱：S8-4129 號車牌是王國振拿
      扳手去偷的，地點在屏東市的縣警局隔壁一條街上，當時
      是晚上，由王國振駕駛向劉文龍所借的白色車子，伊坐在
      副駕駛座，王國振下車偷車牌以前，伊有跟王國振說何不
      用自己的車牌就好，但王國振還是下車偷車牌，回到高樹
      後，該車牌就放在車上，要用的時候才將之掛上，沒有用
      就收起來等語明確（見99偵緝293 號卷第23至25頁），核
      與證人劉文龍於本院審理時結證稱：該車當時沒有懸掛車
      牌，且只有1 把鑰匙，在被告王國振、陳健全開出去回來
      後，就有懸掛車牌，他們有告訴我他們在屏東警局後面偷
      拔別人的車牌，但沒有講是何人去偷的，我只記得是他們
      2 人中的其中一人跟我說他們2 人都有去，但是是何人偷
      的我不知道等情（見本院卷第49至頁），大致相符，而本
      案查獲當時係被告王國振在該車內，且車子懸掛S8-4129
      號車牌，益證證人陳健全所言有用該車時才將車牌掛上之
      情節非虛。再參酌被告陳健全於偵查中供稱：伊有向劉文
      龍借該白色車子，有2 、3 次是在高樹附近使用，所以沒
      有車牌，就只有在東港地區淹水時，載伊未婚妻回烏龍有
      借用該車而懸掛王國振所偷來的車牌等語（見上開偵緝卷
      第18頁），亦與證人劉文龍所證：（問：王國振說車子是
      你借給陳健全，然後他去跟你借車，他才從陳健全手中將
      車開走，有何意見？）沒有這回事，王國振將車開回來時
      ，陳健全曾將車開到東港去，八八水災過後才把車開回來
      一節（見偵卷第22頁），互核相符，是證人劉文龍、陳健
      全所述情節應堪信為真，被告王國振辯稱其未竊取2 面車
      牌云云，顯卸責之詞，無足採認。
（四）被告王國振辯稱該車失竊是在98年6 月間，而證人劉文龍
      證稱是從98年7 月才保管該車，其不可能駕駛該車搭載陳
      健全去偷車牌云云，然查證人劉文龍就保管該車之時間，
      係證稱：於98年7 月我祖母過世後幾天，才幫我表哥徐玉
      霖保管該輛白色自小客車等語（見本院卷第49頁），而經
      本院依職權查詢證人劉文龍之祖母劉鍾枝妹之戶籍資料，
      發現劉鍾枝妹死亡時間係在98年4 月26日，有除戶戶籍資
      料查詢結果表在卷可查，證人劉文龍並對此補充證稱：記
      得當時該車由徐玉霖弟弟將車開到南部，因逾檢被註銷車
      牌在高速公路被警察將車牌查扣，當日也是我祖母過世之
      日，之後10多日我祖母出殯才將車交給我等語明確（見本
      院卷第52頁背面），足認證人劉文龍所稱98年7 月份顯係
      誤記月份，應在其祖母死亡後之10多日即98年5 月間某日
      即已保管該車，況被告王國振於本院準備程序即坦認是在
      98年6 月初某日第1 次向劉文龍借車（見本院卷第22頁背
      面），是被告王國振以上開情詞置辯，亦無足採。
（五）綜上各節，本件事證明確，足認被告王國振、陳健全分別
      確有犯罪事實欄所載犯行，應依法論科。
三、按刑法第321條第1項第3 款之攜帶兇器竊盜罪，係以行為人
    攜帶兇器竊盜為其加重條件，此所謂兇器，其種類並無限制
    ，凡客觀上足對人之生命、身體、安全構成威脅，具有危險
    性之兇器均屬之，且祇須行竊時攜帶此種具有危險性之兇器
    為已足，並不以攜帶之初有行兇之意圖為必要（最高法院79
    年台上字第5253號判例參照）。本件被告王國振竊盜時所攜
    帶之扳手，係金屬製品，為客觀上足以殺傷人生命、身體之
    器械，顯為具有危險性之兇器。核被告王國振所為，係犯刑
    法第321 條第1 項第3 款之攜帶兇器竊盜罪。被告陳健全所
    為，則係犯刑法第349 條第1 項收受贓物罪，而被告陳健全
    前因犯違反職役職責案件，經國防部南部地方軍事法院以94
    年度和審字第374 號判決判處應執行有期徒刑7 月確定，於
    95年4 月28日執行完畢，有臺灣高等法院被告前案紀錄表1
    份在卷可參，其於徒刑之執行完畢後5 年內故意再犯本件有
    期徒刑之罪，為累犯，應加重其刑。爰審酌被告王國振正值
    青壯，貪慾圖便，苟且偷盜，對被害人財產所生危害程度，
    其無前科，素行尚可，惟犯罪後否認犯行，態度欠佳，被告
    陳健全明知車牌係贓物，仍收受該贓物而懸掛於車上以避免
    查緝，犯後坦認犯行，及考量其2 人犯罪動機、目的、智識
    程度等一切情狀，暨公訴人所求處刑度核屬適當，爰分別量
    處如主文第1 、2 項所示之刑，並均諭知易科罰金之折算標
    準。又被告王國振用以犯本案之扳手1 支並未扣案，無證據
    證明係被告王國振所有，且非違禁物，為免生執行上之困擾
    ，爰不另為沒收之諭知，附此敘明。
據上論斷，應依刑事訴訟法第284 條之1 、第299 條第1 項前段
，刑法第321 條第1 項第3 款、第349 條第1 項、第47條第1 項
、第41條第1項前段，刑法施行法第1條之1，判決如主文。
本案經檢察官曾士哲到庭執行職務。
中    華    民    國    99    年    11    月    4     日
                  刑事第四庭    法  官  蔡玉雪
以上正本證明與原本無異。
如不服本判決應於收受判決後10日內向本院提出上訴書狀，並應
敘述具體理由；其未敘述上訴理由者，應於上訴期間屆滿後20日
內向本院補提理由書（均須按他造當事人之人數附繕本）「切勿
逕送上級法院」。
中    華    民    國    99    年    11    月    4     日
                                書記官  許倬維
附錄本案論罪科刑法條全文
中華民國刑法第321條
犯竊盜罪而有左列情形之一者，處6月以上、5年以下有期徒刑：
一  於夜間侵入住宅或有人居住之建築物、船艦或隱匿其內而犯
    之者。
二  毀越門扇、牆垣或其他安全設備而犯之者。
三  攜帶兇器而犯之者。
四  結夥三人以上而犯之者。
五  乘火災、水災或其他災害之際而犯之者。
六  在車站或埠頭而犯之者。
前項之未遂犯罰之。
中華民國刑法第349條
收受贓物者，處 3 年以下有期徒刑、拘役或 5 百元以下罰金。
搬運、寄藏、故買贓物或為牙保者，處5 年以下有期徒刑、拘役
或科或併科1 千元以下罰金。
因贓物變得之財物，以贓物論。

司法院資訊處製作；財團法人民間司法改革基金會備份。
